【裁判字號】    95,交訴,83
【裁判日期】    951212
【裁判案由】    公共危險等
【裁判全文】
臺灣士林地方法院刑事判決
公  訴  人  臺灣士林地方法院檢察署檢察官
被      告  乙○○
選任辯護人  黃正淮律師
上列被告因公共危險等案件，經檢察官提起公訴（95年度偵字第
6545號），本院於訊問被告後，被告為有罪之陳述，經裁定認為
宜以簡式審判程序審理，並判決如下：
    主  文
乙○○駕駛動力交通工具肇事，致人受傷而逃逸，處有期徒刑陸
月，如易科罰金，以銀元參佰元即新臺幣玖佰元折算壹日，緩刑
貳年。
被訴過失傷害部分公訴不受理。
    事  實
一、乙○○於民國95年4月14日晚間6時30分許，駕駛車牌號碼CY
    -1376 號自用小客車，自臺北市○○區○○路1 段252 號1
    樓後門出口處，由東左轉沿臺北市○○區○○街向南行至該
    街194 號附近時，原應注意起駛前須顯示方向燈，注意前後
    左右有無障礙或車輛行人，並應讓行進中之車輛行人優先通
    行、行駛時應注意車前狀況及兩車並行之間隔，並隨時採取
    必要之安全措施、迴車前應暫停並顯示左轉燈光或手勢，看
    清無來往車輛，並注意行人通過，始得迴轉，且當時並無不
    能注意之情形，竟疏未注意，即貿然迴轉，適騎乘車牌號碼
    CSY-608 號重型機車沿該街，由北向南行至該處之甲○○閃
    避不及滑倒，受有頭部外傷、臉部撕裂傷及全身多處擦傷等
    傷害（過失傷害部分業經撤回告訴），詎乙○○駕駛上開動
    力交通工具肇事致甲○○受有上開傷害後，竟未留置現場處
    理，即另行起意，駕車逃逸而遺棄之。
二、案經甲○○訴由臺北市政府警察局內湖分局報告臺灣士林地
    方法院檢察署檢察官偵查起訴。
    理  由
壹、有罪部分
一、上揭犯罪事實，業據被告乙○○於本院審理中坦承不諱，核
    與告訴人甲○○於警詢及偵訊時指訴之情節相符，復有告訴
    人之診斷證明書、道路交通事故現場圖、調查報告表(一)及(二)
    、現場照片、告訴人機車與被告汽車照片、臺北市車輛行車
    事故鑑定委員會鑑定意見書及覆議委員會鑑定覆議意見書在
    卷可稽，足認被告自白與事實相符，堪可採信。本件事證已
    臻明確，被告犯行洵堪認定，應依法論科。
二、核被告所為，係犯刑法第185 條之4 肇事逃逸罪。爰審酌被
    告明知車禍肇事，應有傷者亟待救援協助，竟未下車施以援
    手，惟其業與告訴人達成和解，告訴人所受傷勢並非嚴重，
    及犯罪後坦承犯行，態度尚稱良好等一切情狀，量處如主文
    所示之刑，並諭知易科罰金之折算標準。又被告行為後，刑
    法第41條第1 項前段已修正為：「犯最重本刑為5 年以下有
    期徒刑以下之刑之罪，而受6 個月以下有期徒刑或拘役之宣
    告者，得以新臺幣1,000 元、2,000 元或3,000 元折算1 日
    ，易科罰金。」，並於94年2 月2 日修正公布，於95年7 月
    1 日生效，核與被告行為時刑法第41條第1 項前段所規定：
    「以1 元以上3 元以下折算1 日」，並適用修正前罰金罰鍰
    提高標準條例第2 條前段（現已刪除）：「就其原定數額提
    高為100 倍折算1 日」規定之結果，則本件被告行為時之易
    科罰金折算標準，應以銀元100 元以上300 元以下折算1 日
    ，經折算為新臺幣後，應以新臺幣30 0 元 以上900 元以下
    折算為1 日。比較新、舊法之結果，以95 年7月1 日修正公
    布施行前之規定，較有利於被告，則應依新修正刑法第2 條
    第1 項前段，適用修正前刑法第41條第1項 前段規定，定其
    折算標準。
三、末查被告行為後，刑法於94年2月2日修正公布，95年7月1日
    施行，有關緩刑之規定，犯罪在新法施行前，新法施行後裁
    判，緩刑之宣告，應適用新法第74條之規定，有最高法院95
    年度第8 次刑事庭會議紀錄可考。查被告前未曾受有期徒刑
    以上刑之宣告，有卷附之臺灣高等法院被告前案紀錄表1 紙
    可按，因肇事後一時慌亂，未即時下車處理，經此偵、審教
    訓及刑之宣告，當知所警惕而無再犯之虞。此外，被告業與
    告訴人達成和解，並捐款新臺幣50,000元予財團法人創世社
    會福利基金會，有郵政劃撥儲金存款單及收據影本各1 紙在
    卷足憑，堪認被告誠有悔悟之心，況告訴人亦當庭表示希望
    給予被告緩刑。本院因認其所受宣告之刑，以暫不執行為適
    當，爰併宣告緩刑2 年，以啟自新。
貳、公訴不受理部分
一、公訴意旨略以：被告乙○○於民國95年4 月14日晚間6 時30
    分許，駕駛車牌號碼CY-1376 號自用小客車，沿臺北市○○
    區○○街，由東左轉向南行至該街194 號附近時，原應注意
    起駛前須顯示方向燈，注意前後左右有無障礙或車輛行人，
    並應讓行進中之車輛行人優先通行、行駛時應注意車前狀況
    及兩車並行之間隔，並隨時採取必要之安全措施、迴車前應
    暫停並顯示左轉左轉燈光或手勢，看清無來往車輛，並注意
    行人通過，始得迴轉，且當時並無不能注意之情形，竟疏未
    注意，即貿然迴轉，適騎乘車牌號碼CSY-608 號重型機車沿
    該街，由南向北行至該處之甲○○閃避不及滑倒，受有頭部
    外傷、臉部撕裂傷及全身多處擦傷等傷害，因認被告涉有刑
    法第284 條第1 項前段之過失傷害罪嫌。
二、按告訴乃論之罪，告訴人於第一審辯論終結前得撤回其告訴
    ，又告訴經撤回者，應諭知不受理之判決，並得不經言詞辯
    論為之，刑事訴訟法第238 條第1 項、第303 條第3 款、第
    307 條分別定有明文。
三、查本件告訴人甲○○告訴被告乙○○過失傷害案件，公訴意
    旨認被告係犯刑法第284條第1項前段之過失傷害罪嫌，依同
    法第287 條前段之規定，須告訴乃論。茲據告訴人甲○○與
    被告達成和解，告訴人並當庭撤回本件告訴，有刑事撤回告
    訴狀1 紙在卷可按，爰不經言詞辯論，逕為諭知不受理之判
    決。
據上論斷，應依刑事訴訟法第273 條之1 第1 項、第299 條第1
項前段、第303 條第3 款、第307 條，刑法第2 條第1 項前段、
第185 條之4 、第74條第1 項第1 款，修正前刑法第41條第1 項
前段，修正前罰金罰鍰提高標準條例第2 條，現行法規所定貨幣
單位折算新臺幣條例第2 條，判決如主文。
本案經檢察官張世和到庭執行職務。
中    華    民    國    95    年    12    月    12    日
                  刑事第二庭法  官  許碧惠
以上正本證明與原本無異。
如不服本判決，應於判決送達後10日內，向本院提出上訴狀。
                            書記官  徐仁豐
中    華    民    國    95    年    12    月    12    日
附錄
刑法第185條之4
駕駛動力交通工具肇事，致人死傷而逃逸者，處6月以上5年以下
有期徒刑。


司法院資訊處製作；財團法人民間司法改革基金會備份。
